最高法院刑事判決　　　　　　　　　　　　　　　八十六年度台上字第二五一七號
　　上 訴 人　乙○○
　　　　　　　甲○○
右上訴人等因竊盜案件，不服台灣高等法院台南分院中華民國八十五年十二月十七日
第二審更審判決（八十五年度上更(二)字第八○號，起訴案號：台灣台南地方法院檢察
署八十一年度偵字第六一○六、八九三○、九六五四號），提起上訴，本院判決如左
：
    主  文
原判決撤銷，發回台灣高等法院台南分院。
    理  由
本件原判決認定上訴人甲○○、乙○○、與許明志（業經判處有期徒刑五年確定），
共同意圖為自己不法之所有，基於概括之犯意，由許明志以低價購得肇事撞毀之小客
車，再夥同甲○○、乙○○帶可作為兇器用之原判決附表（下稱附表）二所示工具
，於附表一編號１、３至８所載時、地，竊取同廠牌、同車型之小客車後，共同教唆
案外人吳金靠將贓車引擎號碼磨掉，重新打造，再交由林益盛（業經判處有期徒刑六
月確定）、許明志等人整修。再改懸前開購得之肇事車車牌，頂替其車籍，而售予不
知情之林進興等人。均足以生損害於公路監理機關對車籍之管理及被害人。又甲○○
、乙○○、與許明志於附表一編號２所載之時、地，竊取汽車行動電話一具。而乙○
○、甲○○又於附表一編號９所載時、地，竊取不詳車號之ＢＭＷ小客車一輛。嗣於
民國八十一年五月四日十八時三十分許，在許明志於台南縣永康市○○○街五十九號
三樓租住處，及同年月九日十一時，在台南縣安定鄉港口村三三一號春富餐廳停車場
，為警查獲，並扣得汽車鑰匙頭二個、如附表二所示之拆卸工具一批。詎乙○○猶不
知警惕，又與已判決確定之林明文於八十四年六月二十日二十三時五十分許，在台南
市○○路○段七○一號前，持用可為兇器之六角板手一支竊取周國禎所有之ＵＫ－三
六○二號朋馳自用小客車，於開啟電門欲竊走該車時，經警當場查獲。並在乙○○所
有ＶＮ－五六七二號小客車內起出如附表三所列、預備供犯罪所用之工具等情，因將
第一審判決此部分撤銷，依牽連犯從一重論處甲○○、乙○○共同連續結夥三人以上
竊盜罪刑（甲○○為累犯），固非無見。
惟查，(一)、原判決事實欄僅記載上訴人等與許明志帶附表二之拆卸工具竊取附表一
所示之小客車等語，並未認定附表二所列之工具究屬何人所有，則其理由欄論上開
工具為「許明志所有」，且係供犯罪或預備供犯罪所用之物，應依法沒收云云，即失
所依據。(二)、警察在春富餐廳停車場查扣得「汽車鑰匙頭二個」，據在場整修贓車之
贓物犯林益盛於八十一年五月四日二十時三十分警訊時稱，該「汽車鑰匙頭是準備偷
竊來之汽車要替換的」等語（筆錄附於台北市政府警察局少年隊刑案偵查卷內），倘
使無訛，則上述汽車鑰匙頭似係於竊來汽車之後，換裝新車鎖之用，與事前之竊盜犯
行難謂有直接之關連，原判決認係供犯罪或預備供犯罪所用之物，尚非無研求之餘地
。(三)、原審認定上訴人等與許明志於附表一編號２所載時、地竊取被害人賴阿三所有
汽車行動電話一台。但賴阿三證稱，該汽車行動電話與伊所有000－0000號小
客車係於八十一年三月二十二日在台中市同時失竊的，後來小客車經斗南警察分局尋
回，車內行動電話已不見等情（見八十一年度偵字第六一○六號，偵查卷第八十五頁
），該000－0000號小客車是否為上訴人等所同時竊取﹖此是否為起訴效力所
及﹖原審未併予調查審究，亦屬調查未盡。(四)、原判決認定乙○○於八十四年六月二
十日夥同林明文竊取ＵＫ－三六○二號朋馳小客車，係於開啟電門鎖欲竊走該車時，
經警當場查獲，如果無訛，則該次竊盜犯罪時間在八十四年六月二十日。而附表一所
列九次竊盜犯行又為八十一年二至四月間所犯，前後相距三年之久，乃原判決竟謂乙
○○所犯附表一之九次犯行與八十四年六月二十日之犯行「時間緊接」，而論以連續
犯，自與論理法則有違。上訴人等上訴意旨，均指摘原判決不當，非無理由，應認仍
有撤銷發回更審之原因。另上訴人甲○○八十六年元月二十日上訴答辯狀陳稱，伊另
犯竊盜案，經第一審法院以八十五年度訴字第七一四號判決有罪在案，於上訴原審法
院後，已在八十五年十一月十八日撤回上訴而告確定，本件犯行應為該案既判力所及
，不應再行判決云云，究竟如何﹖案經發回，允宜併予查明。又本件雖屬刑事訴訟法
第三百七十六條第二款所列之案件，惟於修正刑事訴訟法施行前，原得上訴於第三審
法院，且已繫屬於法院，依刑事訴訟法施行法第五條第一項規定，仍應依施行前之法
定程序終結之，附此明。
據上論結，應依刑事訴訟法第三百九十七條、第四百零一條，判決如主文。
中      華      民      國    八十六    年      四      月     三十     日
                              最高法院刑事第十庭
                                  審判長法官  吳  雄  銘
                                        法官  池  啟  明
                                        法官  陳  宗  鎮
                                        法官  石  木  欽
                                        法官  吳  火  川
      右正本證明與原本無異
                                              書  記  官
中      華      民      國    八十六    年      五      月      六      日
